# 股权转让相关

提问人：wtbcpa 时间：2021-01-13 18:25:00
请教陈版：
A公司设立全资子公司B，B公司注册资本 1000 万，B公司成立后尚未开展经营活动，注册资本也尚未实缴到位。后A公司拟引入新的投资者C，A公司与C公司签订股权转让协议，约定A公司将其持有的B公司49%的股权转让给C公司，对价为 1 元，同时约定C公司需办理完成以下事项后（具体事项包括帮助B公司取得开展经营活动需要的一些资质等等），A公司才会将49%的股份转让给C，若C公司无法完成则不转让。后C公司按约定办理完成了所有事项，A公司将49%的股权转让给C公司，但是双方约定， 1000 万实缴出资全部由A公司承担，C公司不实缴出资，B公司以后年度开展经营活动的利润C公司按49%的比例享有，但是对于出资的 1000 万，全部归A公司所有，那么在A公司实缴出资的时候，A公司如何做账？

回答人：chenyiwei
这种情况可以参照《瑞华研究 2010 ～ 2019 汇编》之“问题3-2-128（对新设子公司出资额大于所享有权益份额的处理）”所述原则处理。
根据主帖信息，个别报表层面的投资成本即为实缴出资 1000 万元。
期末在合并报表层面计算少数股东权益时需要注意：由于“对于出资的 1000 万，全部归A公司所有”，所以合并报表中的少数股东权益只是B公司期末留存收益的49%部分。对于实收资本和资本公积部分，B公司不享有权益。